---
title: "zds - ligue 1"
output: 
  html_document:
    theme: readable
    fig_width: 9
    fig_height: 7
    toc: true
---

Dernière mise à jour le `r date()`

```{r, echo = FALSE, warning = FALSE, message = FALSE}
library(plotly)
library(DT)
load("team_rankings.rda")
load("results20162017.rda")
load("players.rda")
calendar <- read.table("00-datasets/20162017/calendar_l1_1617.csv", header = T,  
                       stringsAsFactors = F, sep = ",")
```

# Pronostiqueurs

Pour rejoindre le jeu, inscrivez-vous sur le forum http://zestedesavoir.com et participez au sujet [Atelier Paris sportifs et intelligence collective](https://zestedesavoir.com/forums/sujet/999/atelier-paris-sportifs-et-intelligence-collective/).

```{r, echo = FALSE, warning = FALSE, message = FALSE}
datatable(players[with(players, order(nb.wins, weights, profits, decreasing = TRUE)), 
          c("player", "profits", "weights", "nb.wins", "wins.ratio", "nb.match.played")], 
          colnames = c("Joueur", "Gains", "Poids", "Nb de victoires", "Ratio de Victoires", "Nb de matchs"), 
          rownames = FALSE)
```

# Championnat
Cette saison il y a eu `r sum(season20162017$FTR == "H") / nrow(season20162017) * 100`% de victoires à domicile, `r sum(season20162017$FTR == "D") / nrow(season20162017) * 100`% de matchs nuls et `r sum(season20162017$FTR == "A") / nrow(season20162017) * 100`% de victoire à l'extérieur.

## Tous les résultats de la saison de ligue 1 2016-2017
```{r, echo = FALSE, warning = FALSE, message = FALSE}
datatable(season20162017[with(season20162017, order(Date, decreasing = TRUE)), 
                         c("Date", "HomeTeam", "AwayTeam", "FTHG", "FTAG", "FTRfrench")], 
          colnames = c("Date", "Domicile", "Visiteurs", "ButDomicile", "ButVisiteurs", "Resultat"), 
          rownames = FALSE)
```

## Classement de la ligue 1
```{r, echo = FALSE, warning = FALSE, message = FALSE}
datatable(sorted.table, rownames = FALSE, options = list(pageLength = 20, dom = 't'))
```

## Prochains matchs
```{r, echo = FALSE, warning = FALSE, message = FALSE}
cur.week <- nrow(season20162017)/10 + 1
datatable(calendar[calendar$Week == cur.week, c("HomeTeam", "AwayTeam")], 
          colnames = c("Domicile", "Visiteur"),
          rownames = FALSE, 
          options = list(pageLength = 10, dom = 't'))
```

## Classement Elo
```{r, echo = FALSE, warning = FALSE, message = FALSE}
library(plotly)
library(DT)
load("../elo_ranking/eloranks_ts.rda")
load("../elo_ranking/allresults.rda")
# cur.rows <- elo.df$Date > as.Date("2016-07-01")
p <- plot_ly(elo.df, x = Date, y = Score, mode = "lines + markers", group = Team)
p
```
*classement calculé depuis la saison 2013/2014*

# Jeux de données
Tous les jeux de données utilisés sur cette page sont disponibles [sur github](https://github.com/adndebanane/zdsbets/tree/master/00-datasets/20162017).
Ils proviennent du site http://www.football-data.co.uk et des utilisateurs du forum http://zestedesavoir.com sur le sujet [Atelier Paris sportifs et intelligence collective](https://zestedesavoir.com/forums/sujet/999/atelier-paris-sportifs-et-intelligence-collective/).